臺灣高等法院高雄分院刑事判決　　　 99年度交上訴字第123號
上　訴　人　臺灣高雄地方法院檢察署檢察官
被　　　告　柯志明
上列上訴人因被告公共危險等案件，不服臺灣高雄地方法院99年
度審交訴字第289 號中華民國99年11月30日第一審判決（起訴案
號：臺灣高雄地方法院檢察署99年度偵字第30303 號），提起上
訴，本院判決如下：
     主  文
上訴駁回。
    理  由
一、按不服地方法院之第一審判決而上訴者，應向管轄第二審之
    高等法院為之。上訴書狀應敘述具體理由。上訴書狀未敘述
    上訴理由者，應於上訴期間屆滿後20日內補提理由書於原審
    法院，逾期未補提者，原審法院應定期間先命補正。第二審
    法院認為上訴書狀未敘述理由或上訴有第362 條前段之情形
    者，應以判決駁回之。但其情形可以補正而未經原審法院命
    其補正者，審判長應定期間先命補正。刑事訴訟法第361 條
    、第367 條，分別定有明文。所謂不服第一審判決之具體理
    由，必係依據卷內既有訴訟資料或提出新事證，指摘或表明
    第一審判決有何採證認事、用法或量刑等足以影響判決本旨
    之不當或違法，而構成應予撤銷之具體事由，始克當之（例
    如：依憑證據法則具體指出所採證據何以不具證據能力，或
    依憑卷證資料，明確指出所為證據證明力之判斷如何違背經
    驗、論理法則）；倘僅泛言原判決認定事實錯誤、違背法令
    、量刑失之過重或輕縱，而未依上揭意旨指出具體事由，或
    形式上雖已指出具體事由，然該事由縱使屬實，亦不足以認
    為原判決有何不當或違法者（例如：對不具有調查必要性之
    證據，法院未依聲請調查亦未說明理由，或援用證據不當，
    但除去該證據仍應為同一事實之認定），皆難謂係具體理由
    ，俾與第二審上訴制度旨在請求第二審法院撤銷、變更第一
    審不當或違法之判決，以實現個案救濟之立法目的相契合，
    並節制濫行上訴（最高法院97年度台上字第892 號判決意旨
    參照）。是以上訴人之上訴書狀或補提之上訴理由書，雖有
    敘述上訴理由，惟並未具體敘述第一審判決有上述違法、不
    當情形，即與未敘述具體理由無異，其所為上訴，即不符合
    上訴之法定要件。
二、檢察官上訴意旨略以: 被害人因被告過失傷害行為而致膝蓋
    受傷，迄今未癒，被告肇事後逃逸，惡性重大，被告迄今未
    與告訴人達成和解，毫無悔意，原判決量刑失之過輕云云。
三、經查：
（一）本件公訴人係起訴被告柯志明領有普通小客車駕駛執照，
      於民國99年8 月18日下午，駕駛車牌號碼S9─7311號自小
      客車，沿高雄縣旗山鎮○○○路由南向北行駛，於同日17
      時41分許，行經旗南二路台21線272.95公里處，適有李權
      憲騎乘車牌號碼219-CTX 重機車，同向行駛於上開車輛前
      方。駕駛人本應注意車前狀況，隨時採取必要安全措施，
      且應遵守道路交通標誌、標線之指示行車，而依當時天候
      晴、光線充足、視距良好、路面乾躁無缺陷、無障礙物，
      並無不能注意之情事，柯志明竟疏未注意車前狀況，於超
      車之際擦撞李權憲之機車，致人車倒地，李權憲因此受有
      左胸壁挫傷併瘀青、左肘併左手挫傷、左膝、左踝及左足
      挫傷。詎柯志明明知其駕駛上開動力交通工具肇事致人受
      傷，竟萌生肇事逃逸之犯意，未停車察看並對李權憲施以
      必要之救護，亦未留下任何聯絡方式，即逕自駕車逃離現
      場。嗣經警方循線查獲，始悉上情等事實（見起訴書），
      而原審則以上開犯罪事實予以論罪科刑，並於理由內敘明
      ：「上開犯罪事實業據被告於本院審理時坦承不諱，核與
      證人即被害人李權憲於警詢、偵訊之指訴相符，復有衛生
      署旗山醫院診斷證明書、道路交通事故現場圖、道路交通
      事故調查報告表（一）、（二）1 份（參警卷第8-11 頁
      ）及現場蒐證照片18張（參警卷第12-14 頁）在卷可佐。
      故堪認被告上開任意性自白，確與事實相符。從而，本件
      事證明確，被告犯行洵堪認定，應予依法論科」等語（見
      原判決第2 頁），業已詳敘其所憑證據及認定理由，從形
      式上觀察，原判決並無認定事實錯誤或違背法令之情形。
（二）又刑事審判旨在實現刑罰權之分配的正義，故法院對有罪
      之科刑，應符合罪刑相當之原則，使輕重得宜，罰當其罪
      ，以契合社會之法律感情，此所以刑法第57條明定科刑時
      應審酌一切情狀，尤應注意該條所列10款事項以為科刑輕
      重之標準，俾使法院就個案之量刑，能斟酌至當。而「量
      刑輕重係屬事實審法院得依職權自由裁量之事項，苟已斟
      酌刑法第57條各款所列情狀而未逾越法定刑度，不得遽指
      為違法」（最高法院72年度台上字第6696號判例意旨參照
      ）。本件原判決亦於理由內敘明：「爰審酌被告駕車時疏
      未注意車前狀況，致生本件車禍並使告訴人受有上開傷害
      ，復於肇事後，未及時下車救助告訴人，率爾逃逸，其所
      為誠屬可議。惟念及被告犯後坦承犯行，態度尚可，及其
      犯罪之情節、告訴人於本案所受傷勢、尚未與告訴人和解
      等一切具體情狀，分別量處如主文所示之刑（即過失傷害
      罪，處有期徒刑2 月，肇事致人傷害逃逸罪，處有期徒刑
      6 月），併均諭知以新台幣1,000 元折算1 日為其易科罰
      金之折算標準，並定其應執行之刑（即有期徒刑7 月），
      及諭知易科罰金之折算標準」（見原判決第2 頁）。按行
      為人犯罪後之態度不同，審酌量刑時自有不同之考量，且
      量刑輕重係屬事實審法院得依職權自由裁量之事項，本案
      原審已斟酌刑法第57條各款所列情狀而未逾越法定刑度，
      自不得遽指為違法。至於被告未與被害人達成民事和解部
      分，原審業已將之納入量刑斟酌之事項，被害人之損害若
      仍未能填補，應另提起民事訴訟救濟，尚不得以此作為上
      訴之理由，附此敘明。
四、綜上所述，本件檢察官上訴理由並未依據卷內既有訴訟資料
    或提出新事證，指摘或表明第一審判決有何採證認事、用法
    或量刑等足以影響判決本旨之不當或違法，而構成應予撤銷
    之具體事由，依上開說明，本件上訴顯無具體理由而不合法
    定程式，應予駁回，並不經言詞辯論為之。
據上論斷，應依刑事訴訟法第367 條前段、第372 條，判決如主
文。
中    華    民    國    100   年    1     月    10    日
                  刑事第十一庭  審判長法  官  翁慶珍
                                      法  官  孫啟強
                                      法  官  石家禎
以上正本證明與原本無異。
肇事逃逸部分，如不服本判決應於收受本判決後10日內向本院提
出上訴書狀，其未敘述上訴理由者，並得於提起上訴後10日內向
本院補提理由書狀（均須按他造當事人之人數附繕本）「切勿逕
送上級法院」。
過失傷害部分不得上訴。
中    華    民    國   100    年    1     月    10    日
                                      書記官  黃月瞳